【裁判字號】    94,訴,3280
【裁判日期】    950511
【裁判案由】    低收入戶
【裁判全文】
臺北高等行政法院判決
                                     94年度訴字第3280號
                              .
原      告  甲○○
被      告  臺北市政府社會局
代  表  人  薛承泰（局長）
訴訟代理人  乙○○
            丁○○
            丙○○
上列當事人間因低收入戶事件，原告不服臺北市政府中華民國94
年9月9日府訴字第09412825200號訴願決定，提起行政訴訟。本
院判決如下：
    主  文
原告之訴駁回。
訴訟費用由原告負擔。
    事  實
一、事實概要：原告原為台北市低收入戶，因接受台北市93年度
    低收入戶總清查，經臺北市萬華區公所（以下簡稱萬華區公
    所）初審後列冊，於94年1月28日以北市華社字第
    09430176400號函送被告複核，被告審認原告全戶平均每人
    每月收入超過臺北市94年度最低生活費標準即新臺幣（下同
    ）13,562元，與社會救助法第4條第1項規定未合，乃於94年
    2月3日以北市社二字第09431146500號函核定自94年3月起註
    銷其低收入戶資格，並由萬華區公所於94年2月25日以北市
    華社字第943001188號函轉知原告審查結果。原告不服，提
    起訴願，亦遭決定駁回，遂向本院提起行政訴訟。
二、兩造聲明：
  (一)原告聲明：
    1.訴願決定、原處分均撤銷。
    2.訴訟費用由被告負擔。
  (二)被告聲明：
    1.駁回原告之訴。
    2.訴訟費用由原告負擔。
三、兩造爭點：被告以原告配偶為大陸人士，雖未提出實際薪資
              收入資料，惟具工作能力，因未提出配偶無工作
              能力證明，遂按初任人員平均薪資23,742元計算
              其工作所得，併計原告每月領有榮民院外就養金
              13,550元，家庭每月總收入為37,292元，全戶平
              均每人每月所得為18,646元，逾臺北市94年度最
              低生活費標準13,562元，乃核定自94年3月起註
              銷原告低收入戶資格，所為處分有無違誤？
  (一)原告主張之理由：
    1.本件原告為低階退伍士兵，因隻身在台晚景悽涼，故迎娶
      大陸配偶來台照顧日常生活，家庭開支端賴榮民補助費
      13,550元維持，每月支付房租6,000元後，僅餘7,550元得
      支付生活費用，處境亟為艱苦，前因上開榮民補助費未逾
      低生活費13,562元及房租補助費15,840元之標準，故經被
      告依社會救助法施行細則第3條第1項及「臺北市低收入戶
      調查及生活扶助作業規定」（以下簡稱生活扶助作業規定
      ）第3點第1款「社會救助法施行細則（以下簡稱本細則）
      第2條第3款所稱非屬社會救助給付之收入，指下列各情形
      ：(一)榮民就養給與。」規定，先後核定准予原告低收入及
      房租補助近4年。由於原告於臺北市長選舉期間向同袍宣
      導前項德政，申請補助之人數不斷增加，致被告不滿，為
      排除再有案例可循，被告竟援引過時已久之內政部84年座
      談會紀錄，將原非屬社會救濟給付之榮民生活補助變更為
      家庭收入，並以原告配偶為大陸人士，在台未設戶籍，不
      合台北市民照顧條件，戶內雖僅原告符合低收入標準，然
      每月領有榮民補助13,550元，併計臺北市政府核發之低收
      入差額補助2,290元，已達內政部規定之基本工資標準
      15,840元，乃予以撤銷房租補助（惟低收入補助標準本即
      與基本工資額度相同，既低收入戶無其他福利空間可言，
      當初為何核准補助？），嗣被告為免撤銷房租補助產生矛
      盾（因低收入戶與房租補助二者間具有牽連關係），更予
      以撤銷原告之低收入補助。
    2.經查原告因低收入戶房租補助事件，向臺北市政府提起訴
      願，經臺北市政府接連3次決定撤銷在案，其中94年7月7
      日府訴字第09402368500號、95年1月23日府訴字第
      09423003300號決定分別載明略以「原處分機關對於『榮
      民院外就養金』之性質，在審核訴願人是否為低收入戶時
      ，將榮民院外就養金視為非屬社會救助給付之收入（意指
      並非政府核發之救助金），而計入訴願人家庭總收入之範
      圍內；卻在審核是否發給低收入戶房租補助時，將榮民院
      外就養金視為政府核發之救助金，即有矛盾。又依首揭臺
      北市低收入戶調查及生活扶助作業規定第3點第1款既規定
      榮民院外就養金為非屬社會救助給付之收入，於該作業規
      定尚未修正前，原處分機關即應受該作業規定之拘束，以
      榮民院外就養金為非屬社會救助給付之收入，而不計入政
      府核發之救助金額範圍內，是原處分機關不適用上開作業
      規定第3點第1款規定，而於本件將榮民院外就養金視為政
      府核發之救助金額，仍有再予研議之必要。」、「本府前
      2次訴願決定撤銷理由，乃係就臺北市低收入戶調查及生
      活扶助作業規定第3點第1款規定榮民院外就養金為非屬社
      會救助給付之收入之適用，闡明與原處分機關不同之見解
      ，則依訴願法第95條前段規定，原處分機關重為處分自應
      受本府前開見解之拘束，惟原處分機關重為處分猶就臺北
      市低收入戶調查及生活扶助作業規定第3點第1款規定之適
      用，持與本府不同之見解，自有不合。」等語，顯見臺北
      市政府亦認定被告撤銷原告房租補助涉及違法，因低收入
      補助及房租補助適用同一法律規範，被告註銷原告低收入
      戶資格自應受到連帶影響，是被告不但認事前後矛盾，且
      與所引用之社會救助法規定發生牴觸。
    3.次查被告無非係以財稅資料顯示原告之大陸配偶雖無薪資
      所得，惟具工作能力，因未附失業證明，仍以初任人員平
      均薪資23,742元計算其工作所得，外加原告榮民補助
      13,550元合併計算，已逾低收入13,562元之標準，據以撤
      銷系爭補助。惟查原告配偶無工作收入之事實，既依具公
      信力之財政部國稅局資料即可認定，倘依法需另送失業證
      明，自應於申請當時通知補送後再行受理，然被告未按上
      開程序辦理，明知資料不全，仍於核准補助4年後，再將
      違法責任轉嫁由毫無過失之原告承擔，實難以昭公信。況
      對於核准補助之低收入戶依規定需每年檢討1次，原告配
      偶有工作能力既在申請當時即已存在，倘不合規定，當時
      應即依法駁回，豈有核准4年之久，於每年清查時均未發
      現違法之理？又主管機關每年定期辦理低收入戶調查，應
      限於低收入者脫貧轉富，當初核准之原因業已消失之情形
      下，始得停止社會救助，縱法規廢止，依法律不溯及既往
      原則，亦應維持原案照顧，是社會救助法迄今既未修改，
      被告自無從撤銷原告低收入戶資格。
    4.承上所述，政府對無依老人之照顧本有一定標準遵循，無
      奈上項德政竟遭承辦單位利用，成為個人好惡任意取捨之
      選擇工具，凡對申請當事人稍有不滿，即以各種理由狡辯
      予以排斥，否則若依被告所稱，配偶雖無工作收入，仍須
      按基本工資計算，何以住於台北市○○路52號1樓之訴外
      人王再新及住於台北市○○路90巷1號之訴外人何懋文均
      迎娶大陸配偶來台照顧其生活，經核准低收入補助之狀況
      與原告相同，卻於同一案例及法規下不受限制，唯獨原告
      不合規定？被告對此均未作合理解釋，認事用法難免令人
      質疑。準此，原處分顯有違誤，應予撤銷。
  (二)被告答辯之理由：
    1.按「本法所稱低收入戶，指經申請戶籍所在地直轄市、縣
      （市）主管機關審核認定，符合家庭總收入平均分配全家
      人口，每人每月在最低生活費以下，且家庭財產未超過中
      央、直轄市主管機關公告之當年度一定金額者。前項所稱
      最低生活費，由中央、直轄市主管機關參照中央主計機關
      所公布當地區最近一年平均每人消費支出百分之六十定之
      ，並至少每三年檢討一次；直轄市主管機關並應報中央主
      管機關備查。第一項所稱家庭財產，包括動產及不動產，
      其金額應分別定之。第一項申請應檢附之文件、審核認定
      程序等事項之規定，由直轄市、縣（市）主管機關定之。
      」、「前條第一項所稱家庭，其應計算人口範圍，除申請
      人外，包括下列人員：一、配偶。二、直系血親。三、同
      一戶籍或共同生活之兄弟姊妹。四、前三款以外，認列綜
      合所得稅扶養親屬免稅額之納稅義務人。前項各款人員有
      下列情形之一者，不列入應計算人口範圍：一、不得在臺
      灣地區工作之非本國籍配偶或大陸地區配偶。二、未共同
      生活且無扶養事實之特定境遇單親家庭直系血親尊親屬。
      三、無工作收入、未共同生活且無扶養能力之已結婚直系
      血親卑親屬。四、應徵集召集入營服兵役或替代役現役。
      五、在學領有公費。六、入獄服刑、因案羈押或依法拘禁
      。七、失蹤，經向警察機關報案協尋未獲，達六個月以上
      。」、「第四條第一項所稱家庭總收入，指下列各款之總
      額：一、工作收入，依下列規定計算：(一)依全家人口當年
      度實際工作收入並提供薪資證明核算。無法提出薪資證明
      者，依最近一年度之財稅資料所列工作收入核算。(二)最近
      一年度之財稅資料查無工作收入，且未能提出薪資證明者
      ，依臺灣地區職類別薪資調查報告各職類每人月平均經常
      性薪資核算。(三)未列入臺灣地區職類別薪資調查報告各職
      類者，依中央主計機關公布之最近一年各業員工初任人員
      平均薪資核算。(四)有工作能力未就業者，依基本工資核算
      。但經公立就業服務機構認定失業者，其失業期間得不計
      算工作收入，所領取之失業給付，仍應併入其他收入計算
      。二、動產及不動產之收益。三、其他收入：前二款以外
      非屬社會救助給付之收入。前項第三款收入，由直轄市、
      縣（市）主管機關認定之。」、「下列土地，經直轄市、
      縣（市）主管機關認定者，不列入家庭之不動產計算：一
      、未產生經濟效益之原住民保留地。二、未產生經濟效益
      之公共設施保留地及具公用地役關係之既成道路。前項第
      一款土地之認定標準，由中央原住民族事務主管機關會商
      本法中央及地方主管機關定之。」、「本法所稱有工作能
      力，指16歲以上，未滿65歲，而無下列情事之一者：一、
      25歲以下仍在國內就讀空中大學、高級中等以上進修學校
      、在職班、學分班、僅於夜間或假日上課、遠距教學以外
      之學校，致不能工作。二、身心障礙致不能工作。三、罹
      患嚴重傷、病，必須3個月以上之治療或療養致不能工作
      。四、獨自照顧特定身心障礙或罹患特定病症且不能自理
      生活之共同生活或受扶養親屬，致不能工作。五、獨自扶
      養6歲以下之直系血親卑親屬致不能工作。六、婦女懷胎6
      個月以上至分娩後2個月內，致不能工作。七、受禁治產
      宣告。」、「直轄市及縣（市）主管機關每年應定期辦理
      低收入戶調查。」，分別為社會救助法第4條、第5條、第
      5之1條、第5之2條、第5之3條、第13條所規定。次按「左
      列親屬，互負扶養之義務：一、直系血親相互間。二、夫
      妻之一方與他方之父母同居者，其相互間。三、兄弟姐妹
      相互間。四、家長家屬相互間」，復為民法第1114條所明
      定。又「大陸地區人民依本條例第十七條第一項規定，申
      請在臺灣地區依親居留者，應備下列文件：一、依親居留
      申請書。二、依親對象設有戶籍證明及結婚滿二年或生育
      子女等證明文件。．．．」，大陸地區人民在臺灣地區依
      親居留長期居留或定居許可辦法第13條定有明文。另「大
      陸地區配偶經依本條例第17條第1項規定許可在臺灣地區
      依親居留者，得填具申請書，並檢具下列文件，向中央主
      管機關申請核發工作許可後，在臺灣地區工作：一、申請
      日前一個月以上效期之臺灣地區依親居留之證明文件影本
      。二、臺灣地區配偶最近三個月之戶籍謄本正本。三、下
      列證明文件之一：(一)臺灣地區配偶戶籍所在地之鄉（鎮、
      市、區）公所出具低收入戶之證明文件正本。(二)全戶收入
      扣除大陸地區配偶收入後之平均每人每月所得，以其戶籍
      所在地之國稅局所屬分局或稽徵所出具其最近年度之個人
      所得資料加總平均計算，符合中央主管機關公告之每人每
      月所得標準之證明文件正本。(三)全戶收入扣除大陸地區配
      偶收入後之平均每人每月所得，以其戶籍所在地之國稅局
      所屬分局或稽徵所出具其最近年度之個人所得資料加總平
      均計算，符合當地區最低生活費標準之證明文件正本。(四)
      臺灣地區配偶年齡在六十五歲以上之國民身分證影本。(五)
      臺灣地區配偶為中度以上身心障礙者之身心障礙手冊影本
      。(六)臺灣地區配偶罹患重大疾病或重傷，取得中央主管機
      關指定醫院開具之診斷證明書正本。(七)遭受家庭暴力經法
      院核發通常保護令之裁定書影本。前項第三款第二目及第
      三目所稱全戶，指共同生活之大陸地區配偶本人、臺灣地
      區配偶及臺灣地區配偶之直系親屬；第二目所定中央主管
      機關公告之每人每月所得標準，係參照行政院主計處發布
      之最近一期中華民國臺灣地區家庭收支調查報告核算。」
      ，為大陸地區配偶在臺灣地區依親居留期間工作許可及管
      理辦法第3條所規定。
    2.經查依社會救助法第5條規定，原告全戶應計算人口範圍
      為原告及其配偶2人，參照財稅單位提供之最近一年度（
      92年度）財稅資料，原告年滿65歲，不具工作能力，每月
      領有榮民院外就養金13,550元，無存款及不動產，其配偶
      為大陸人士，88年7月6日與原告結婚，已滿2年，原告原
      已列冊本市低收入戶且已年滿65歲，其配偶依財稅資料雖
      無薪資所得，惟依前開規定已可申請在臺灣地區依親居留
      ，並可申請核發在臺工作許可證，故仍具工作能力，且無
      社會救助法第5-3條但書之情事，乃以初任人員平均薪資
      計算其工作所得，平均每月所得為23,742元計，是原告全
      戶2人，家庭每月總收入為37,292元、平均分配每人每月
      所得為18,646元，無存款及不動產。原告雖稱法規未變，
      並稱被告無故註銷原告低收入戶資格係屬選擇性辦案等語
      ，惟被告係依社會救助法第13條規定每年辦理總清查，並
      於93度總清查依94年1月19日修正後公布之社會救助法重
      新審查，因原告平均每人每月收入超過最低生活費（94年
      度為13,562元），被告乃於94年3月起註銷其低收入戶資
      格。至原告提及榮民王再新與何懋文2人之低收入戶補助
      狀況一節，被告就渠等之家庭每月總收入計算方式亦係依
      社會救助法辦理，惟因個人之結婚年限與計算人口範圍有
      所不同，結果自然不同。綜上所陳，原告之訴為無理由，
      原處分應予維持。
    理  由
一、按「本法所稱主管機關：在中央為內政部；在直轄市為直轄
    市政府；在縣（市）為縣（市）政府。」、「本法所稱低收
    入戶，指經申請戶籍所在地直轄市、縣（市）主管機關審核
    認定，符合家庭總收入平均分配全家人口，每人每月在最低
    生活費以下，且家庭財產未超過中央、直轄市主管機關公告
    之當年度一定金額者。前項所稱最低生活費，由中央、直轄
    市主管機關參照中央主計機關所公布當地區最近1年平均每
    人消費支出60%定之，並至少每3年檢討1次；直轄市主管機
    關並應報中央主管機關備查。第1項所稱家庭財產，包括動
    產及不動產，其金額應分別定之。第1項申請應檢附之文件
    、審核認定程序等事項之規定，由直轄市、縣（市）主管機
    關定之。」、「前條第1項所稱家庭，其應計算人口範圍，
    除申請人外，包括下列人員:1. 配偶。2.直系血親。3.同一
    戶籍或共同生活之兄弟姊妹。4.前3款以外，認列綜合所得
    稅扶養親屬免稅額之納稅義務人。前項各款人員有下列情形
    之一者，不列入應計算人口範圍：1.不得在臺灣地區工作之
    非本國籍配偶或大陸地區配偶。2.未共同生活且無扶養事實
    之特定境遇單親家庭直系血親尊親屬。3.無工作收入、未共
    同生活且無扶養能力之已結婚直系血親卑親屬。4.應徵集召
    集入營服兵役或替代役現役。5.在學領有公費。6.入獄服刑
    、因案羈押或依法拘禁。7.失蹤，經向警察機關報案協尋未
    獲，連6個月以上。」、「第4條第1項所稱家庭總收入，指
    下列各款之總額：1.工作收入，依下列規定計算：(1)依全家
    人口當年度實際工作收入並提供薪資證明核算。無法提出薪
    資證明者，依最近1年度之財稅資料所列工作收入核算。(2)
    最近1年度之財稅資料查無工作收入，且未能提出薪資證明
    者，依臺灣地區職類別薪資調查報告各職類每人月平均經常
    性薪資核算。(3)未列入臺灣地區職類別薪資調查報告各職類
    者，依中央主計機關公布之最近1年各業員工初任人員平均
    薪資核算。(4)有工作能力未就業者，依基本工資核算。但經
    公立就業服務機構認定失業者，其失業期問得不計算工作收
    入，所領取之失業給付，仍應併入其他收入計算。2.動產及
    不動產之收益。3.其他收入：前2款以外非屬社會救助給付
    之收入。前項第3款收入，由直轄市、縣（市）主管機關認
    定之。」、「下列土地，經直轄市、縣（市）主管機關認定
    者，不列入家庭之不動產計算：1.未產生經濟效益之原住民
    保留地。2.未產生經濟效益之公共設施保留地及具公用地役
    關係之既成道路。前項第1款土地之認定標準，由中央原住
    民族事務主管機關會商本法中央及地方主管機關定之。」、
    「本法所稱有工作能力，指16歲以上，未滿65歲，而無下列
    情事之一者：1.25歲以下仍在國內就讀空中大學、高級中等
    以上進修學校、在職班、學分班、僅於夜間或假日上課、遠
    距教學以外之學校，致不能工作。2.身心障礙致不能工作。
    3.罹患嚴重傷、病，必須3個月以上之治療或療養致不能工
    作。4.獨自照顧特定身心障礙或罹患特定病症且不能自理生
    活之共同生活或受扶養親屬，致不能工作。5.獨自扶養6歲
    以下之直系血親卑親屬致不能工作。6.婦女懷胎6個月以上
    至分婉後2個月內，致不能工作。7.受禁治產宣告。」、「
    低收入戶得向戶籍所在地直轄市、縣（市）主管機關申請生
    活扶助。」、「直轄市及縣（市）主管機關每年應定期辦理
    低收入戶調查。」，社會救助法第3條、第4條、第5條、第5
    之1條、第5之2條、第5之3條、第10條、第13條分別定有明
    文。又按「左列親屬，互負扶養之義務：一、直系血親相互
    間。二、夫妻之一方與他方之父母同居者，其相互間。三、
    兄弟姐妹相互間。四、家長家屬相互間」、「大陸地區人民
    依本條例第十七條第一項規定，申請在臺灣地區依親居留者
    ，應備下列文件：一、依親居留申請書。二、依親對象設有
    戶籍證明及結婚滿二年或生育子女等證明文件。．．．」、
    「大陸地區配偶經依本條例第17條第1項規定許可在臺灣地
    區依親居留者，得填具申請書，並檢具下列文件，向中央主
    管機關申請核發工作許可後，在臺灣地區工作：一、申請日
    前一個月以上效期之臺灣地區依親居留之證明文件影本。二
    、臺灣地區配偶最近三個月之戶籍謄本正本。三、下列證明
    文件之一：(一)臺灣地區配偶戶籍所在地之鄉（鎮、市、區）
    公所出具低收入戶之證明文件正本。(二)全戶收入扣除大陸地
    區配偶收入後之平均每人每月所得，以其戶籍所在地之國稅
    局所屬分局或稽徵所出具其最近年度之個人所得資料加總平
    均計算，符合中央主管機關公告之每人每月所得標準之證明
    文件正本。(三)全戶收入扣除大陸地區配偶收入後之平均每人
    每月所得，以其戶籍所在地之國稅局所屬分局或稽徵所出具
    其最近年度之個人所得資料加總平均計算，符合當地區最低
    生活費標準之證明文件正本。(四)臺灣地區配偶年齡在六十五
    歲以上之國民身分證影本。(五)臺灣地區配偶為中度以上身心
    障礙者之身心障礙手冊影本。(六)臺灣地區配偶罹患重大疾病
    或重傷，取得中央主管機關指定醫院開具之診斷證明書正本
    。(七)遭受家庭暴力經法院核發通常保護令之裁定書影本。前
    項第三款第二目及第三目所稱全戶，指共同生活之大陸地區
    配偶本人、臺灣地區配偶及臺灣地區配偶之直系親屬；第二
    目所定中央主管機關公告之每人每月所得標準，係參照行政
    院主計處發布之最近一期中華民國臺灣地區家庭收支調查報
    告核算。」，復分別為民法第1114條、大陸地區人民在臺灣
    地區依親居留長期居留或定居許可辦法第13條、大陸地區配
    偶在臺灣地區依親居留期間工作許可及管理辦法第3條所規
    定。再按「主旨：公告本市94年度最低生活費標準暨低收入
    戶家庭生活扶助標準表。．．．公告事項：本市94年度最低
    生活費標準定為每人每月新台幣13,562元整，低收入戶家庭
    生活扶助含標準表（如附件）。」、「主旨：公告本市因應
    94 年1月19日公布修正之社會救助法暨93年度低收入戶總清
    查後有關各類低收入戶資格之存續期間。．．．公告事項：
    原為本市低收入戶，經93年度總清查後，其低收入戶資格存
    續期間依審核結果按以下各類別實施：．．．2.收入不符規
    定者：收入超過本市94年度每人每月最低生活費標準（
    13,562 元）之原低收入戶，自94年3月起註銷其低收入戶資
    格。．．．」，亦分別為臺北市政府93年10月13日府社二字
    第09306074200號、94年2月24日府社二字第09404253100號
    等公告所明示。
二、本件原告全戶原列臺北市低收入戶，93年度低收入戶總清查
    時經萬華區公所初審後報請被告複核結果，認其於88年間結
    婚之配偶魏云珠為大陸人士，雖未提出實際薪資收入資料，
    惟具工作能力，因未提出配偶無工作能力證明，乃按初任人
    員平均薪資23,742元計算其工作所得，併計原告每月領有榮
    民院外就養金13,550元，家庭每月總收入為37,292元，全戶
    平均每人每月所得為18,646元，逾臺北市94年度最低生活費
    標準13,562元，不符低收入戶資格而予以核定自94年3月起
    註銷其資格。茲原告雖主張其家庭開銷端賴榮民補助13,550
    元，支付房租、生活費用極為艱苦，被告一方面認定其配偶
    無工作，另一方面卻按基本工資計算收入，計算家庭總收入
    ，認事用法令人質疑，所為註銷低收入戶資格之處分自有違
    誤等語。然依社會救助法第5條規定，家庭總收入應計算人
    員範圍包括配偶，且自卷附總清查期間－總清查資料即原告
    92年度之財稅資料觀之，原告年滿65歲，不具工作能力，每
    月領有榮民院外就養金13,550元，無存款及不動產，其配偶
    魏云珠（50年11月15日生）為大陸人士，88年7月6日與原告
    結婚，已滿2年，雖無實際薪資收入資料，惟依大陸地區人
    民在臺灣地區依親居留長期居留或定居許可辦法第13條及大
    陸地區配偶在臺灣地區依親居留期間工作許可及管理辦法第
    3條之規定，已可申請在臺灣地區依親居留，並可申請核發
    在臺工作許可證，故具工作能力，且無社會救助法第5之3條
    但書之情事，是被告以初任人員平均薪資23,742元計算其工
    作所得，併計原告每月領有榮民院外就養金13,550元，家庭
    每月總收入為37,292元，全戶平均每人每月所得為18,646元
    ，已逾臺北市依社會救助法第4條所訂定之94年度每人每月
    最低生活費標準13,562元，其不符合申請低收入戶資格，至
    為顯然，則被告予以註銷其低收入戶資格，即非無憑。從而
    被告所為處分，揆諸首揭條文規定，並無違誤，訴願決定予
    以維持，亦無不合，原告徒執前詞，訴請撤銷，為無理由，
    應予駁回。另兩造其餘之主張及陳述等，因與本件判決結果
    不生影響，爰不予一一指駁論述，附此敘明。
據上論結，本件原告之訴為無理由，依行政訴訟法第98條第3項
前段，判決如主文。
中    華    民    國    95    年     5    月   11     日
                         第四庭審判長法  官  鄭忠仁
                                     法  官  畢乃俊
                                     法  官  林育如
上為正本係照原本作成。
如不服本判決，應於送達後20日內，向本院提出上訴狀並表明上
訴理由，如於本判決宣示後送達前提起上訴者，應於判決送達後
20日內補提上訴理由書（須按他造人數附繕本）。
中    華    民    國    95    年     5    月   11     日
                                     書記官  林惠堉


司法院資訊處製作；財團法人民間司法改革基金會備份。
